# Reunião 11/10/2017
- **Tempo**: 1h30 (14h30 - 16h)


## Seleção de algumas ideias para possíveis características a extrair das imagens e possíveis clientes

### Fazíveis:
  * _Deteção de sinais de transito_ - Câmara (?)
  * _Deteção de placas clandestinas_ - Câmara (?)

### Intermédios:
  * _Deteção de pórticos não luminosos_ - ElectroXavier (?)
  * _Condições da via_ - Câmara (?)

### Mais Complexos:
  * _Deteção de zonas verdes_ - Câmara (?)
  * _Ciclabilidade da cidade no mapa_ - Câmara (?)


## Seleção de algumas tarefas e divisão destas pelo grupo

#### Explorar a forma de recolha das imagens do GSV [**25/10/2017**]
  - João Fernandes __[Responsável]__
  - André Marinho

#### Pesquisa sobre as tecnologias de Feature Detection [**25/10/2017**]
  - Bruno Ribeiro __[Responsável]__
  - Gabriel Fernandes 
  - João Fernandes
  - João Afonso

#### Desenho da arquitectura generica e modular do projecto [**25/10/2017**]	
  - André Marinho __[Responsável]__
  - Luís Cracel
  - Tânia Esteves
    
#### Elaboração da apresentação [**17/10/2017**]
  - Luís Cracel __[Responsável]__
  - Resto dos elementos

#### Desenho de um logotipo [**17/10/2017**]
  - Gabriel Fernandes __[Responsável]__
  - José Pedro 
  - Andreia Barros
  
#### Exploração da area de negócio [**17/10/2017**]
  - Luís Pedro
  - Andreia Barros
  - Tânia Esteves __[Responsável]__
  - João Fernandes
  - João Afonso
  - José Monteiro
  
 #### Elaboração do documento de requisitos [**31/10/2017**]
  - Luís Pedro __[Responsável]__
  - Luís Cracel
 
